【裁判字號】    97,訴,618
【裁判日期】    970922
【裁判案由】    違反毒品危害防制條例
【裁判全文】
臺灣嘉義地方法院刑事判決               97年度訴字第618號
公  訴  人  臺灣嘉義地方法院檢察署檢察官
被      告  甲○○
上列被告因違反毒品危害防制條例案件，經檢察官提起公訴（97
年度毒偵字第1261號），因被告於本院準備程序中就被訴事實為
有罪之陳述，經本院合議庭裁定由受命法官獨任以簡式審判程序
審理判決如下：
    主  文
甲○○施用第一級毒品，累犯，處有期徒刑捌月；又施用第二級
毒品，累犯，處有期徒刑肆月。應執行有期徒刑拾月。
    犯 罪 事 實
一、甲○○曾因施用第一級毒品案件，經本院以95年度訴字第24
    號判決判處有期徒刑10月確定，於民國96年 2月26日縮短刑
    期執行完畢出監，且前於92年間因施用毒品案件，經本院以
    92年度毒聲字第 453號裁定送觀察、勒戒後，認有繼續施用
    毒品之傾向，再經本院以92年度毒聲字第 514號裁定令入戒
    治處所施以強制戒治，於92年12月29日因停止強制戒治而出
    監，所餘戒治期間交付保護管束，並於93年 1月14日因法律
    修正而報結，仍不知悔改，復於 5年內，各基於施用第一級
    毒品海洛因及第二級毒品甲基安非他命之犯意，於97年 5月
    30日前數日之某時，在嘉義市某公園之廁所內，分別以針筒
    注射、玻璃球燒烤之方式施用海洛因及甲基安非他命各1 次
    ，嗣於同年月30日下午 5時30分許，在嘉義市○區○○路與
    保安二路之交岔路口為警查獲，並經警採集其尿液送鑑定結
    果，確呈海洛因代謝物嗎啡及甲基安非他命陽性反應，始知
    悉上情。
二、案經嘉義市政府警察局第一分局報告臺灣嘉義地方法院檢察
    署檢察官偵查起訴。
    理  由
一、本件被告甲○○所犯係死刑、無期徒刑、最輕本刑為 3年以
    上有期徒刑以外之罪，亦非高等法院管轄第一審案件，且被
    告於本院準備程序中，已就被訴事實為有罪之陳述，經告知
    簡式審判程序之旨後，被告及檢察官對於本件改依簡式審判
    程序審理均表示同意，經本院合議庭依刑事訴訟法第 273條
    之1第1項規定，裁定本件由受命法官獨任以簡式審判程序加
    以審理，是本件依刑事訴訟法第273條之2規定，不受同法第
    159條第1項、第161條之2、第161條之3、第163條之1及第16
    4條至第170條有關證據提示、交互詰問及傳聞法則有關限制
    證據能力等相關規定之限制，合先敘明。
二、上開犯罪事實，業據被告坦承不諱，且其於經警查獲後所排
    放之尿液，經以酵素免疫法（ＥＩＡ）初步篩檢及氣相層析
    質譜法（ＧＣ／ＭＳ）確認鑑定，檢驗結果確呈海洛因代謝
    物嗎啡、甲基安非他命之陽性反應，有高雄市立凱旋醫院97
    年 6月16日濫用藥物尿液檢驗報告及代號與真實姓名對照表
    各 1紙在卷可資佐證（見嘉義市政府警察局第一分局嘉市警
    一偵字第0970002565號刑案偵查卷宗第4頁、第5頁），足認
    被告上開任意性自白與事實相符。本件事證明確，被告犯行
    堪以認定。
三、被告前於92年間因施用毒品案件，經本院以92年度毒聲字第
    453 號裁定送觀察、勒戒後，認有繼續施用毒品之傾向，再
    經本院以92年度毒聲字第 514號裁定令入戒治處所施以強制
    戒治，於92年12月29日因停止強制戒治而出監，所餘戒治期
    間交付保護管束，並於93年 1月14日因法律修正而報結等情
    ，有臺灣高等法院被告前案紀錄表在卷可按，又於 5年內再
    犯本件施用毒品犯行，依毒品危害防制條例第23條第 2項規
    定，應依法逕行追訴處罰。而查海洛因、甲基安非他命分別
    為毒品危害防制條例第2條第2項第1款、第2款所定之第 1級
    、第 2級毒品，故核被告所為，分別係犯毒品危害防制條例
    第10條第1項之施用第1級毒品罪及同條第2項之施用第2級毒
    品罪。被告持有海洛因、甲基安非他命以施用，其持有之低
    度行為，應為各該施用之高度行為所吸收，均不另論罪。其
    所犯上開數罪，犯意各別，觸犯構成要件不同之罪名，應予
    分別論處，併合處罰。又其曾因施用第一級毒品案件，經本
    院以95年度訴字第24號判決判處有期徒刑10月確定，於96年
    2 月26日縮短刑期執行完畢出監之情，有上開被告前案紀錄
    表1份在卷可稽，其於受徒刑之執行完畢後，5年以內故意再
    犯本件有期徒刑以上之 2罪，均為累犯，應依法各加重其刑
    。爰審酌被告曾因施用毒品經裁定觀察、勒戒、強制戒治及
    判處徒刑執行完畢，猶未知警惕而再犯本案，足見其未徹底
    戒除施用毒品之惡習，惟念及施用毒品本質上係戕害自身健
    康之行為，尚未嚴重破壞社會秩序或侵害他人權益，且被告
    坦承犯行、犯後態度尚可暨其犯罪之動機、目的、手段、高
    職肄業之智識程度、目前未婚與母親及兄妹同住經濟狀況普
    通之生活狀況等一切情狀，分別量處如主文所示之刑，並定
    其應執行之刑。又本件因所定應執行之刑已逾 6月，依刑法
    第41條第 2項規定，即不得易科罰金；且因數罪併罰中之一
    罪，依刑法規定得易科罰金，若因與不得易科之他罪併合處
    罰結果而不得易科罰金時，原可易科部分所處之刑，自亦無
    庸為易科折算標準之記載（司法院釋字第 144號解釋參照）
    ，故施用第二級毒品部分，雖係最重本刑為 5年以下有期徒
    刑以下之刑之罪，而受 6個月以下有期徒刑之宣告，亦毋庸
    諭知易科罰金折算標準，附此敘明。
四、據上論斷，應依刑事訴訟法第273條之1第 1項、第299條第1
    項前段，毒品危害防制條例第10條第1項、第2項，刑法第11
    條前段、第47條第1項、第51條第5款，判決如主文。
本案經檢察官郭志明到庭執行職務。
中    華    民    國    97    年    9     月    22    日
                  刑事第四庭    法  官  吳育霖
上列正本證明與原本無異。
如不服本判決，應於判決送達後十日內向本院提出上訴狀，上訴
書狀依法應敘述具體理由，如未敘述具體理由者，應於上訴期間
屆滿後二十日內補提理由書於本院（均應附繕本）。告訴人或被
害人如對於本判決不服者，應具備理由請求檢察官上訴，其上訴
期間之計算係以檢察官收受判決正本之日期為準。
中    華    民    國    97    年    9     月    22    日
                                書記官  林美芳
附錄本案論罪科刑法條：
毒品危害防制條例第10條
施用第一級毒品者，處6月以上5年以下有期徒刑。
施用第二級毒品者，處3年以下有期徒刑。


司法院資訊處製作；財團法人民間司法改革基金會備份。
